臺灣臺中地方法院刑事判決　　　　　　 95年度交易字第368號
公　訴　人　臺灣臺中地方法院檢察署檢察官
被　　　告　戊○○
　　　　　　丁○○
　　　　　　　　　　　號
上列被告等因過失致人於死案件，經檢察官提起公訴（九十五年
度偵字第二九九四號），本院判決如下：
    主    文
戊○○因過失致人於死，處有期徒刑捌月。
丁○○無罪。
    犯罪事實
一、戊○○於民國九十四年十一月十日上午七時十五分許，騎乘
    車牌號碼BZB-130號重型機車，在臺中縣龍井鄉○○○路由
    西往東方向行駛，至中山二路一段中山幹二三號電桿附近路
    段，本應注意車前狀況及兩車併行之距離，隨時採取必要之
    安全措施，而當時天候晴天、路面為柏油、乾燥、無缺陷、
    無障礙物，視距良好，依當時情形並無不能注意之情事，竟
    疏未注意及此，適有王國雄無照騎乘車牌號碼JAE-800號重
    型機車在同方向行駛，途經上址不知何故於路中間暫停，戊○○煞避不及，由後撞擊王國雄所騎乘之重型機車，致王國
    雄人車分離倒地，造成王國雄受有頸部變形、外傷性休克之
    傷害。此時適同方向後方，由丁○○騎乘車牌號碼G57-191
    號重型機車行經該處，先撞及戊○○所騎乘之車牌號碼BZB-
    130號重型機車後方，致戊○○人車倒地，而丁○○之車牌
    號碼G57-191重型機車再往前滑行時，撞上已倒地之車牌號
    碼JAE-800號重型機車，並與車牌號碼JAE-800號重型機車拖
    曳前進三點七公尺後始停止。惟王國雄經緊急送醫急救後延
    至同日上午九時二十五分許不治死亡。戊○○於上開車禍發
    生後留在現場，向據報前去處理之員警己○○陳述肇事經過
    並表明為肇事人，自首而接受裁判。
二、案經臺中縣警察局烏日分局報請臺灣臺中地方法院檢察署檢
    察官相驗後自動檢舉及由王國雄之子甲○○、乙○○訴請該
    署檢察官偵查後起訴。
    理    由
壹、被告戊○○有罪部分：
一、訊據被告戊○○對於上開時、地駕車肇事之事實坦承不諱，
    惟矢口否認具有過失，辯稱：其見到王國雄騎乘機車停在路
    中央，就煞車停住，後來因丁○○騎乘機車撞到其所騎乘的
    機車，後面的撞擊力很大，其機車才會往前撞到王國雄，在
    製作完警詢筆錄後，其才想起來事實發生的經過應該是如上
    所述，但當時警察說警詢筆錄已經製作完成並移送地檢署，
    不能再更改了云云。惟查：
（一）被告戊○○應係騎乘機車先撞及被害人王國雄所騎乘之機
      車後，才由被告丁○○騎乘機車自後撞及：
  １、被告戊○○於警詢時供稱：「我是沿中山二路西往東方向
      直行，當時對方（指被害人王國雄）就在我前方不遠處，
      距離蠻近的，而且對方機車就停在路中央，雙腳著地，感
      覺像臨時停車，當我看見對方時，已剎車不及，致我機車
      車頭撞到對方的機車車頭，當時我的機車並未倒地，是我
      後方機車G57-191號由我後方撞擊，致我機車向左方倒地
      ，並壓住我左手、腳，重機車JAE-800號向右倒地」等語
      ，核與其於當日偵訊中供述：在龍井鄉○○○路由西往東
      ，發現王國雄停在路中間，發現他時距離約十至二十公里
      ，其前車頭撞到他的車後，後車就撞上其車後面，其也倒
      地等情相符。是由被告戊○○於警詢時、偵訊中之陳述，
      可知被告戊○○是騎乘機車先撞上被害人王國雄之機車，
      但其人車尚未倒地，惟旋因被告丁○○由後撞上其機車，
      其機車才會向左方倒地，而遭壓住左手、腳等情甚明。
  ２、參以被告丁○○於警詢時陳稱：「當時我是沿中山二路西
      往東方向直行，當時在我前方有兩部機車發生碰撞，車號
      我並不知道（是警方告知我分別為重機車BZB-130及重機
      車JAE-800兩部），我因剎車不及導致我車左側車身直接
      撞擊重機車BZB-130，不知道撞到哪個位置，致我車向左
      倒地，後因續滑行又碰撞到重機車JAE-800的前輪位置，
      當時該車已經倒地了」等語，亦與被告戊○○於警詢時、
      偵訊中所述：是其先撞上王國雄所騎乘之機車後，因丁○○自其後方撞擊，其才會人車倒地等情吻合。益顯被告戊○○確係先由後撞到被害人王國雄之機車後，被告丁○○
      才撞到被告戊○○所騎乘之機車，嗣被告丁○○所騎乘之
      機車往前滑行時，又碰撞被害人王國雄所騎乘之車牌號碼
      JAE-800重型機車無訛。
  ３、被告戊○○於本院九十五年十月十九日審理時供述：警詢
      時，警察有照其陳述之內容記載，但在製妥警詢筆錄，移
      送地檢署偵訊完畢後，其才想到當時發生車禍是在一瞬間
　    ，其本來沒有辦法分辨在其煞車停住後，與被害人王國雄
      間的距離有多遠，惟後來想到案發當時，其真的有煞車停
      住，但因為後面的撞擊力很大，才又往前衝等情，然再跟
      警察陳述時，警察說警詢筆錄已經製作完成並送到地檢署
      ，沒有辦法再予更正等語明確，足見被告戊○○在九十四
      年十一月十日警詢時、偵訊中所言，均係出於其自由意志
      ，且甫於案發後即製作警詢及第一次偵訊筆錄，其陳述內
      容尚未遭污染，真實性自較為可採。至於其後於九十五年
      一月十九日偵訊時及本院行準備程序、審理時翻異前供，
      改稱：其看到王國雄時，有剎車停住，但丁○○由後方撞
      到其機車，因衝擊大很大，其才會撞到王國雄之機車云云
      ，顯係事後圖卸刑責之詞，尚無足採。
（二）被告丁○○自後撞及被告戊○○之機車後，往前滑行時，
      其機車車頭卡在被害人王國雄所騎乘車牌號碼JAE-800號
　　　重型機車的前輪，一起往前滑行，並未撞到被害人王國雄
　　  的身體：
  １、依據卷附之道路交通事故現場圖，從被害人王國雄騎乘之
      車牌號碼JAE-800號重型機車（即圖上所標示之甲車）、
      被告戊○○所騎乘之車牌號碼BZB-130號重型機車（即圖
　    上所標示之之乙車）、被告丁○○所騎乘之車牌號碼G57-
      191號重型機車（即圖上所標示之丙車）之行車方向觀之
      ，在車禍現場的道路上，分別先遺留被告丁○○所騎乘機
      車之煞車痕約二點二公尺，次遺留被告戊○○所騎乘機車
      之刮地痕約二點四公尺，再於距離八點一公尺（2.2+5.9=
      8.1）處，出現被害人王國雄機車由右往左的刮地痕約三
      點七公尺（√3.5 X3.5+(1.8-0.6)X(1.8-0.6)=3.7)，而
      自被告戊○○所騎乘機車倒地位置之後輪起至被害人王國
      雄機車所留刮地痕之起點間，並無任何煞車痕及刮地痕存
      在。
  ２、證人丙○○即童綜合醫院急診部護士於本院九十五年九月
      七日審理時到庭具結證稱：其於九十四年十一月十日上午
      前往臺中縣龍井鄉○○○路一段中山幹二三號電線桿附近
      處理車禍救助病患送醫事宜，現場的男病患（指被害人王
      國雄）駝背，趴著躺在地上，比較靠近右方的圍牆（指路
      邊的白色護欄），在他所躺的地方有血跡，其沒有特別注
      意在馬路上其他地方是否還有血跡，也沒有注意該男病患
      與機車之相關位置等情屬實，足見被害人王國雄倒地之地
      方確留有血跡；次觀之卷附之童綜合醫院出具的病歷摘要
      記載，被害人王國雄送至醫院時，呈「頸部變形」之狀態
      ，可知被害人王國雄應是因車禍受有頸部變形之傷害，致
      於案發現場留下血跡。再審酌證人己○○即於九十四年十
      一月十日擔任臺中縣警察局烏日分局龍井分駐所交通小隊
      警員，於本院九十五年十一月二十三日審理時到院證述：
      其於九十四年十一月十日上午前往臺中縣龍井鄉○○○路
      一段中山幹二三號電線桿附近處理車禍，當時王國雄的安
      全帽掉在白色邊線外的護欄邊，其先將現場狀況拍攝照片
      後，因王國雄的機車有漏油，且其需拍攝王國雄所騎乘機
      車的另一面損害情形，所以與同事一起將王國雄的機車搬
      到路旁血跡的位置邊，並將安全帽撿起放在二個護欄間的
      其中一個護欄上面，但其已不記得是放在前一個護欄或後
      一個護欄等情綦詳；參以警卷所附照片編號十三所示，可
      知安全帽掉落的位置，接近被害人王國雄機車於現場道路
      所留刮地痕起點平行對應至路邊護欄的位置，然照片編號
      十三，或因拍攝距離及角度，並無清晰顯示血跡之位置，
      惟審之警卷所附照片共二十二張，僅有照片編號十七顯示
      在馬路右邊護欄邊貼近白色實線邊線旁，有一攤長型的紅
      色血跡，且該張照片右方顯示之護欄上，有被害人王國雄
      之安全帽一頂，業據證人己○○到庭證述無訛；是綜觀上
      情，被害人王國雄頭部倒地之位置，應即為照片編號十七
      顯示血跡之位置，且被害人王國雄之安全帽就掉落在該血
      跡所位護欄之中間甚明。
  ３、則由現場遺留之煞車痕、刮地痕位置及長度，及上開被告
      戊○○所騎乘機車倒地位置之後輪起至被害人王國雄機車
      所留刮地痕之起點間並無任何煞車痕及刮地痕之跡象，暨
      現場被害人王國雄所遺留血跡、安全帽的位置，應可推定
      被害人王國雄遭被告戊○○自後撞擊後，因撞擊之力量往
      前致人車分離，被害人王國雄倒在其機車之右方，其頭部
      即位於現場遺留血跡之位置，而安全帽則同時掉落在該血
      跡旁之二個護欄間；嗣被告丁○○因煞車不及，雖在馬路
      上留下約二點二公尺之煞車痕，仍自後撞擊被告戊○○所
      騎乘之機車，致被告戊○○所騎乘之機車在地上留下約二
      點四公尺之刮地痕後人車倒地，而被告丁○○所騎乘之機
      車則續往前滑行，在被害人王國雄之機車倒地位置，卡住
      被害人王國雄機車之前輪，被告丁○○夾在其機車與被害
      人王國雄之機車間一起由左向右往前滑行，方會出現被害
      人王國雄機車在道路上刮出三點七公尺之刮地痕。此部分
      對照被告丁○○於警詢時描述：「當時在我前方有兩部機
      車發生碰撞，車號我並不知道（是警方告知我分別為重機
      車BZB-130及重機車JAE-800兩部），我因剎車不及導致我
      車左側車身直接撞擊重機車BZB-130，不知道撞到哪個位
      置，致我車向左倒地，後因續滑行又碰撞到重機車JAE-80
      0的前輪位置，當時該車已經倒地了」之車禍發生情形，
      亦相吻合，是被告丁○○辯稱：其未撞到王國雄之身體，
      僅撞到王國雄騎乘之已倒地機車而一起滑行等語，尚與常
      情無違。
  ４、再從卷附之道路交通事故現場圖、道路交通事故調查報告
      表（一）、（二）各一份、現場照片二十二張及被告戊○○、丁○○之供述，均無跡證顯示被告丁○○所騎乘之機
      車有撞到被害人王國雄身體之痕跡，是亦難以上開證據，
      遽認被告丁○○對於被害人王國雄之死亡，須負過失致人
      於死之刑責。
  ５、公訴人雖認為被告丁○○因未保持安全距離及超速行駛再
      撞上被害人王國雄之機車，造成被害人王國雄受有外傷性
      之休克云云。惟公訴人既認為被告丁○○僅撞上被害人王
      國雄之機車，並無敘明被告丁○○亦撞到被害人王國雄，
      且公訴人就被害人王國雄所受之傷害，與被告丁○○騎乘
      機車撞到被害人王國雄的機車間，是否具有相當因果關係
      ，並未予以說明，則據以推定被告丁○○撞上被害人王國
      雄機車之行為，具有過失，尚嫌殊斷。
  ６、另告訴代理人亦認為被告丁○○必有撞到被害人王國雄之
      身體云云。然茍被告丁○○所騎乘之機車，於撞到被害人
      王國雄所騎乘之機車時，一併撞到被害人王國雄，則被害
      人王國雄的身體必定會受到拖曳，血跡亦應隨著拖曳的長
      度散佈於馬路上，惟遍觀所有現場照片，被害人王國雄的
      血跡，僅集中在警卷照片編號十七所示在馬路右邊護欄邊
      貼近白色實線邊線旁之一攤長形紅色血跡而已，並無點狀
      散佈或拖曳之血跡遺留；且從被告戊○○所騎乘機車倒地
      位置之後輪起至被害人王國雄機車所留刮地痕之起點間並
      無任何煞車痕及刮地痕等情觀之，若被告丁○○是於撞到
      被告戊○○之機車後，馬上撞到被害人王國雄之人車，並
      一起滑行前進，則在被告戊○○所騎乘機車倒地位置之後
      輪起至被害人王國雄機車所留刮地痕之起點間，應會有煞
      車痕或刮地痕遺留，然事實上現場狀況並非如此，此益徵
      被害人王國雄遭被告戊○○撞擊後，即因受衝力往前後靜
      止倒在血跡的位置，未再受有移動。是被告丁○○確無撞
      到被害人王國雄之身體，洵堪認定。從而，告訴代理人上
      開主張，純屬臆測之詞，尚無足採。
  ７、至於臺灣省臺中縣區車輛行車事故鑑定委員會就本件車禍
      ，雖鑑定認為被告丁○○駕駛車牌號碼G57-191號重型機
　　　車未注意車前狀況，未與前車保持安全距離且超速行駛，
  　　自後撞上前方已發生車禍之兩輛機車，為肇事原因云云，
      此有該會臺中縣區940530號鑑定意見書一份存卷可參，然
      該鑑定意見既認定被告丁○○僅撞上前方發生車禍之兩輛
      機車，卻未審酌被告丁○○未撞上被害人王國雄之身體，
      對於被害人王國雄身體所受之傷害，並無具有相當因果關
      係之情形，致誤認被告丁○○有過失，故本院亦不採此部
      分之鑑定意見，併此說明。
  ８、綜上，被告丁○○騎乘機車並未撞到被害人王國雄之身體
      ，應堪認定。
（三）另外，本案並有道路交通事故現場圖、道路交通事故調查
      報告表（一）、（二）各一份及現場照片二十二張在卷足
      憑。而被害人王國雄因本次車禍而造成頸部變形之傷害，
　　　經送醫急救仍因外傷性休克不治死亡一節，亦經檢察官督
　　　同檢驗員相驗屍體屬實，製有相驗筆錄、相驗屍體證明書
　　　、驗斷書各一份存卷可憑，並有童綜合醫院病歷摘要一份
　　　附卷可佐。按汽車行駛時，駕駛人應注意車前狀況及兩車
　　　併行之距離，並隨時採取必要之安全措施，道路交通安全
　　　規則第九十四條第三項定有明文。被告戊○○騎乘機車自
　　　應盡上述道路交通安全注意義務，而依當時情形，天候晴
　　　天、路面為柏油、乾燥、無缺陷、無障礙物，視距良好，
  　　並無不能注意之情事，竟疏不注意為之，以致肇事，顯有
　    過失，且其過失行為與被害人王國雄之死亡間，具有相當
      之因果關係，自應負過失致人於死之責任。
二、被告戊○○行為後，刑法業於九十四年一月七日修正，於同
    年二月二日公布，並於九十五年七月一日施行。按行為後法
    律有變更者，適用行為時之法律，但行為後之法律有利於行
    為人者，適用最有利於行為人之法律，修正後即現行刑法第
    二條第一項定有明文。又按比較新舊法，應就罪刑有關之共
    犯、未遂犯、想像競合犯、牽連犯、連續犯、結合犯，以及
    累犯加重、自首減輕暨其他法定加減原因（如身分加減）與
    加減例等一切情形，本於統一性及整體性原則，綜其全部罪
    刑之結果而為比較，此有最高法院九十五年五月二十三日第
    八次刑庭會議決議第一、（四）則可資參照。是：
（一）刑法第二百七十六條第一項之過失致人於死罪，其罰金刑
      之法定刑原為得科銀元二千元以下罰金，依修正後刑法施
      行法增訂第一條之一規定：「（第一項）中華民國九十四
      年一月七日刑法修正施行後，刑法分則編所定罰金之貨幣
      單位為新臺幣。（第二項）九十四年一月七日刑法修正時
      ，刑法分則編未修正之條文定有罰金者，自九十四年一月
      七日刑法修正施行後，就其所定數額提高為三十倍。但七
      十二年六月二十六日至九十四年一月七日新增或修正之條
      文，就其所定數額提高為三倍」，及刑法第三十三條第五
      款修正為：「主刑之種類如下：五、罰金：新臺幣一千元
      以上，以百元計算之」等規定觀之，依修正後之法律，刑
      法第二百七十六條第一項之過失致人於死罪所得科處之罰
      金刑最高額為新臺幣六萬元（二千元三十）、最低額為
      新臺幣一千元。然依被告戊○○行為時即修正前刑法第三
      十三條第五款規定之罰金最低額銀元一元，並提高十倍計
      算，前開罰金刑，最高額為銀元二萬元，最低額為銀元十
      元，若換算為新臺幣，最高額雖與新法同為新臺幣六萬元
      ，然最低額僅為新臺幣三十元。因此，比較上述修正前、
      後之刑罰法律，自以被告戊○○行為時即修正前關於科處
      罰金刑之法律較有利於被告戊○○。
（二）修正前刑法第六十二條前段關於自首之規定係「必減事由
      」，新修正刑法第六十二條前段關於自首之規定則係「得
      減事由」，上開關於自首之規定雖屬刑罰裁量之事項，惟
      既影響行為人之刑罰法律效果，應屬法律變更之範疇，而
      有刑法第二條第一項之適用；且關於自首之新舊法比較，
      因自首之性質無關可罰性之判斷或法律效果之形成，故其
      變更應非以行為時為判斷基準，而應依「自首時」作為判
      斷之基準。本案被告戊○○自首之時間在新修正刑法生效
      前，經比較新舊法，以舊法規定「必減」對行為人較為有
      利，則依刑法第二條第一項前段之規定，應適用最有利於
      被告戊○○之行為時法即修正前刑法第六十二條前段之規
      定減輕其刑。
（三）綜合上述各條文修正前、後之比較，揆諸前揭最高法院決
      議及修正後刑法第二條第一項規定之「從舊從輕」原則，
      被告戊○○自應適用其行為時之法律，即修正前之相關規
      定，予以論處。
三、核被告戊○○所為，係犯刑法第二百七十六條第一項之過失
    致人於死罪。被告戊○○於肇事後後留在現場，向據報前去
    處理之員警己○○陳述肇事經過並表明為肇事人而願接受裁
    判，有警詢筆錄及交通事故調查報告表（一）、（二）各一
    份存卷可參，並經證人己○○到庭結證屬實，核與自首要件
    相符，依修正前刑法第六十二條前段規定減輕其刑。爰審酌
    被告戊○○之過失程度，本件車禍造成被害人王國雄死亡家
    屬傷痛程度，被告戊○○犯後態度未能坦承犯行，猶飾詞卸
    責，然考之被告戊○○於肇事後，已由保險公司給付新臺幣
    （下同）一百五十萬元強制險予告訴人，並積極與告訴人尋
    求和解，然因告訴人堅持被告戊○○、丁○○必須同時以現
    金賠償五十萬元，方同意和解，而被告丁○○於多次協調過
    程中，最後認為其並未撞到被害人王國雄之身體而不願意付
    出五十萬元之賠償金，致被告戊○○受限於上開條件，雖已
    於本院九十五年十月十九日審理時提出面額五十萬元之支票
    ，告訴人仍拒絕接受等情，有該次審理筆錄及支票一紙存卷
    可參，且被告戊○○前無犯罪紀錄，素行良好，有臺灣高等
    法院被告前案紀錄表、臺灣臺中地方法院檢察署刑案查註紀
    錄表各一份在卷可證等一切情狀，量處如主文所示之刑，以
    資懲儆。
貳、被告丁○○無罪部分：
一、公訴意旨略以：緣被告戊○○於民國九十四年十一月十日上
    午七時十五分許，騎乘車牌號碼BZB-130號重型機車，在臺
    中縣龍井鄉○○○路由西往東方向行駛，至中山二路一段中
    山幹二三號電桿附近路段，應注意車前狀況，並隨時採取必
    要之安全措施，且依當時情形，並非不能注意，竟疏未注意
    ，適有被害人王國雄無照駕駛車牌號碼JAE-800號重型機車
    在同方向行駛，途經上址不知何故於路中間暫停，被告戊○○煞避不及撞及被害人王國雄之機車，此時同方向後方由被
    告丁○○所駕駛之車牌號碼G57-191號重型機車亦因未保持
    安全距離及超速行駛而再撞上被害人王國雄之機車，造成被
    害人王國雄外傷性休克之傷害，經送醫急救延至同日上午九
    時二十五分死亡，因認被告丁○○之行為，涉犯刑法第二百
　　七十六條第一項之過失致人於死罪嫌云云。
二、按犯罪事實應依證據認定之，無證據不得認定犯罪事實；又
    不能證明被告犯罪者，應諭知無罪之判決，刑事訴訟法第一
    百五十四條第二項、第三百零一條第一項分別定有明文。次
    按所謂認定犯罪事實之證據，係指足以認定被告確有犯罪行
    為之積極證據而言，該項證據自須適合於被告犯罪事實之認
    定，始得採為斷罪之資料；又事實之認定，應憑證據，如未
    能發現相當確實證據，或證據不足以證明，自不能以推測或
    擬制之方法，以為裁判之基礎；又認定犯罪事實所憑之證據
    ，無論係直接證據或間接證據，其為訴訟上之證明，須於通
    常一般之人均不致有所懷疑，而得確信其為真實之程度者，
    始得據為有罪之認定，倘其證明尚未達到此一程度，而有合
    理之懷疑存在，復無其他調查途徑可尋，法院即應為無罪之
    判決，最高法院二十九年上字第三一○五號、四十年臺上字
    第八六號、七十六年臺上字第四九八六號判例著有明文。
三、公訴人認被告丁○○涉有上開刑法第二百七十六條第一項之
    過失致人於死罪嫌，無非係以道路交通事故調查報告表（一
    ）、（二）、現場照片二十二張、相驗筆錄、相驗屍體證明
　　書、驗斷書各一份存卷可憑，為其主要依據。訊據被告丁○○固坦承其於上開時、地，撞及被害人王國雄所騎乘之重型
    機車等情不諱，惟堅決否認有何過失致人於死之犯行，辯稱
    ：其先騎乘機車撞到戊○○騎乘的機車，當時王國雄的機車
    已經倒下，其機車因滑行而接觸到王國雄的機車，二車一起
    滑行約幾秒鐘，停止時，其機車的車頭卡在王國雄機車的前
    輪，其人卡在王國雄機車與其機車中間，王國雄的機車車身
    翻向馬路內側（就是其行進方向的左側），其機車車身也是
    倒向左側，而王國雄被撞到時，人就已經躺在地上，只有其
    及其機車與王國雄的機車繼續滑行，王國雄並未與一起滑行
    ，他是躺在被戊○○撞倒的地方等語。
四、經查：
（一）本院認定被告丁○○自後撞及被告戊○○之機車後，往前
      滑行時，其機車車頭卡在被害人王國雄所騎乘車牌號碼JA
      E-800號重型機車的前輪，一起往前滑行，並未撞到被害
      人王國雄的身體之理由，詳如前之理由壹、一、（二）所
      列１至８所論述，於此不再贅述。
（二）綜合上情，被告丁○○並無撞到被害人王國雄之身體，其
      騎乘機車撞到被害人王國雄機車之行為，自與被害人王國
      雄遭被告戊○○撞傷致死之行為，毫無相當因果關係存在
      ，尚與刑法第二百七十六條第一項之過失致人於死罪之構
      成要件有間。從而，依公訴人所提出之證據方法，仍無法
      證明被告丁○○涉犯有過失致人於死罪嫌，此外，本院復
      查無其他任何積極證據足以證明被告丁○○涉有公訴人所
      指過失致人於死罪之犯行，既不能證明被告丁○○犯罪，
      自應為被告丁○○無罪之諭知，以免冤抑。
據上論斷，應依刑事訴訟法第二百九十九條第一項前段、第三百
零一條第一項，刑法第二條第一項、第二百七十六條第一項、（
修正前）第三十三條第五款、（修正前）第六十二條前段，罰金
罰鍰提高標準條例第一條前段，判決如主文。
本案經檢察官楊仕正到庭執行職務
中　　華　　民　　國　　96　　年　　 4　  月　  12 　 日
                    刑事第九庭  審判長法  官  周瑞芬
                                      法  官  余德正
                                      法  官  何世全
上正本證明與原本無異。
如不服本判決，應於送達後十日內向本院提出上訴狀（須附繕
本），上訴於臺灣高等法院臺中分院。
                                  書記官  何俞瑩
中　　華　　民　　國　　96　　年　　 4　  月　  12 　 日
附錄本案論罪科刑法條
刑法第二百七十六條第一項：
　因過失致人於死者，處二年以下有期徒刑、拘役或二千元以下
  罰金。
